【裁判字號】    94,訴,717
【裁判日期】    950510
【裁判案由】    違反槍砲彈藥刀械管制條例
【裁判全文】
臺灣新竹地方法院刑事判決               94年度訴字第717號
公  訴  人  臺灣新竹地方法院檢察署檢察官
被      告  乙○○
                    弄22號
指定辯護人  本院公設辯護人甲○○
上列被告因違反槍砲彈藥刀械管制條例案件，經檢察官提起公訴
（94年度偵字第4475號），本院判決如下：
    主    文
乙○○未經許可寄藏其他可發射子彈具有殺傷力之改造手槍，處
有期徒刑年壹月，併科罰金新臺幣伍萬元，罰金如易服勞役，
以新臺幣玖佰元即銀元佰元折算壹日。
扣案之改造手槍壹枝（槍枝管制編號：0000000000號）沒收之。
    事    實
一、乙○○於民國88年間某日，在其位於新竹縣竹北市○○里○
    ○○路1073巷39弄22號住處，受其鄰居林宗元（已歿）之託
    代為寄藏林宗元所交付之由仿GLOCK 廠17型半自動手槍製造
    之玩具手槍換裝土造金屬槍管而成之可發射子彈具殺傷力改
    造手槍乙枝（槍枝管制編號：0000000000號）、具殺傷力之
    改造子彈3顆、不具殺傷力之改造子彈8顆及玩具金屬彈殼6
    顆，即自斯時起未經許可而寄藏上開具殺傷力之改造手槍及
    改造子彈，嗣於94年6月29日下午2時許，經警持本院核發之
    搜索票至前址搜索，在2樓房間內起出前揭改造手槍乙枝、
    改造子彈11顆（均經鑑驗試射，其中3顆可擊發具殺傷力，
    3顆可擊發惟不具殺傷力，5顆無法擊發）及玩具金屬彈殼6
    顆等物，並均扣押在案而查獲上情。
二、案經新竹縣警察局竹北分局報告臺灣新竹地方法院檢察署檢
    察官偵查起訴。
    理    由
一、上開事實業據被告於警詢、偵查、本院準備程序及審理時坦
    承不諱，且有本院94年度聲搜字第329號搜索票乙紙、新竹
    縣警察局竹北分局搜索扣押筆錄、扣押物品目錄表乙份、現
    場及扣案物照片5張等附卷（見偵查卷第11至18頁），及前
    揭如事實欄一所述具有殺傷力之改造手槍、子彈扣案可資佐
    證（94年度黃保管字第102號、94年度彈保管字第99號，扣
    押物品清單見偵查卷第24至25頁），而上開槍彈經送內政部
    警政署刑事警察局鑑驗結果，認送驗之改造手槍乙枝（槍枝
    管制編號：0000000000號）係由仿GLOCK廠17型半自動手槍
    製造之玩具手槍換裝土造金屬槍管而成，機械性能良好，可
    擊發適用子彈，認具殺傷力，又送驗改造子彈17顆，其中(1)
    6 顆，均係玩具金屬彈殼。(2)9顆，均係由玩具金屬彈殼加
    裝直徑約7mm金屬彈頭而成之改造子彈，經實際試射結果，3
    顆，可擊發，認具殺傷力；1顆，可擊發，惟發射動能不足
    ，認不具殺傷力；5顆，無法擊發，認不殺傷力。(3)2顆，均
    係由玩具金屬彈殼加裝直徑約4.5 mm鋼珠組合而成之改造子
    彈，經實際試射結果，可擊發，惟發射動能不足，認不具殺
    傷力等情，有該局94年7月13日刑鑑字第0940104077號槍彈
    鑑定書、95年3月2日刑鑑字第0950020642號函各乙份附卷足
    參（分別見偵查卷第28至31頁、本院卷），足見被告所寄藏
    之改造手槍及子彈3顆均為具殺傷力之違禁物甚明。被告之
    自白核與事實相符，本案事證已臻明確，被告未經許可，寄
    藏具殺傷力之槍、彈之犯行，堪予認定，自應依法予以論科
    。
二、核被告所為，係犯槍砲彈藥刀械管制條例第8條第4項未經許
    可寄藏其他可發射子彈具有殺傷力之改造手槍罪及同條例第
    12條第4 項之未經許可寄藏子彈罪。按槍砲彈藥刀械管制條
    例係將「持有」與「寄藏」為分別之處罰規定，則單純之「
    持有」，固不包括「寄藏」，但「寄藏」之受人委託代為保
    管，其保管本身所為之「持有」，既係「寄藏」之當然結果
    ，法律上自宜僅就「寄藏」行為為包括之評價，不應另就「
    持有」予以論罪，最高法院74年臺上字第3400號判例闡釋甚
    明，是被告寄藏槍彈而持有該槍彈，應為寄藏槍彈之當然結
    果，不另論罪。又被告於同一時地，以一行為寄藏改造手槍
    及子彈而犯有未經許可寄藏其他可發射子彈具有殺傷力之改
    造手槍罪及寄藏子彈二罪，為想像競合犯，應依刑法第55條
    之規定從情節較重之未經許可寄藏其他可發射子彈具有殺傷
    力之改造手槍罪處斷。爰審酌被告未經許可寄藏改造槍彈，
    所為對社會有極高之潛在危險性，寄藏槍彈之數量，惟念其
    犯罪後坦承犯行，參以其寄藏槍彈後未持以犯罪造成更大之
    危害等一切情狀，量處如主文所示之刑，罰金部分並諭知易
    服勞役之折算標準，以資懲儆。
三、扣案由仿GLOCK 廠17型半自動手槍製造之玩具手槍換裝土造
    金屬槍管而成之具殺傷力改造手槍乙枝（槍枝管制編號：00
    00000000號），為違禁物，應依刑法第38條第1項第1款之規
    定宣告沒收之。另扣案(1)由玩具金屬彈殼加裝直徑約7 mm金
    屬彈頭而成之改造子彈3 顆，雖具殺傷力，惟均經鑑定試射
    用罄；(2)由玩具金屬彈殼加裝直徑約7 mm金屬彈頭而成之改
    造子彈1顆，及由玩具金屬彈殼加裝直徑約4.5mm鋼珠組合而
    成之改造子彈2 顆，雖可擊發，惟發射動能不足，不具殺傷
    力，並經鑑定試射用罄；(3)由玩具金屬彈殼加裝直徑約7 mm
    金屬彈頭而成之改造子彈5 顆，無法擊發，不具殺傷力；(4)
    玩具金屬彈殼6 顆，因結構上即不具殺傷力，是上述物品均
    非屬違禁物，爰不另宣告沒收，併此敘明。
四、被告寄藏具殺傷力子彈之犯行，雖初未經檢察官起訴，然被
    告此部分犯行與檢察官提起公訴之被告寄藏具殺傷力之改造
    手槍犯行間，有想像競合犯之裁判上一罪關係，並經檢察官
    於本院審理時以言詞擴張此部分之犯罪事實，本院自應併予
    審理，附此敘明。
五、據上論斷，依刑事訴訟法第299條第1項前段，槍砲彈藥刀械
    管制條例第8條第4項、第12條第4項，刑法第11條前段、第
    55條、第42條第2項、第38條第1項第1款，罰金罰鍰提高標
    準條例第2條，現行法規所定貨幣單位折算新臺幣條例第2條
    ，判決如主文。
本案經檢察官邱巧寧到庭執行職務。
中    華    民    國    95    年    5    月    10     日
                  刑事第三庭審判長法  官  汪銘欽
                                  法  官  方鴻愷
                                  法  官  林惠君
如不服本判決，應於判決送達後10日內，向本院提出上訴狀。
以上正本證明與原本無異。
                                  書記官  黃旭淑
中    華    民    國    95    年    5    月    10     日
附錄本件論罪引用法條：
槍砲彈藥刀械管制條例第8條第4項
未經許可，持有、寄藏或意圖販賣而陳列第1項所列槍枝者，處
3年以上10年以下有期徒刑，併科新臺幣7百萬元以下罰金。
槍砲彈藥刀械管制條例第12條第4項
未經許可，持有、寄藏或意圖販賣而陳列子彈者，處5年以下有
期徒刑，併科新臺幣3百萬元以下罰金。


司法院資訊處製作；財團法人民間司法改革基金會備份。
